【裁判字號】    95,易,1179
【裁判日期】    950621
【裁判案由】    頂替
【裁判全文】
臺灣臺中地方法院刑事判決              95年度易字第1179號
公  訴  人  臺灣臺中地方法院檢察署檢察官
被      告  乙○○
上列被告因頂替案件，經檢察官提起公訴（九十四年度偵字第二
００四四號），被告於本院行準備程序時就被訴事實為有罪之陳
述，經受命法官聽取當事人意見後，由本院合議庭裁定以簡式審
判程序審理，判決如下：
    主    文
乙○○意圖藏匿犯人而頂替，累犯，處有期徒刑伍月，如易科罰
金，以參佰元折算壹日。
    事實及理由
一、本院認定之犯罪事實及證據、應適用之法條，除檢察官起訴
    書犯罪事實欄一、第十三行、第十四行「於94年12月6 月16
    日30分許」，應更正為「於94年12月6日16時30 分」外，其
    餘均引用該起訴書之記載（如附件）。
二、依刑事訴訟法第二百九十九條第一項前段、第二百七十三條
    之一第一項、第三百十條之二、第四百五十四條，刑法第一
    百六十四條第二項、第一項、第四十七條、第四十一條第一
    項前段，罰金罰鍰提高標準條例第一條前段、第二條，判決
    如主文所示。
三、如不服本判決，得於判決書送達之日起十日內，以書狀敘述
    理由，向本院提出上訴。
中    華    民    國    95    年    6     月    21    日
                  刑事第三庭    法  官  賴妙雲
上正本證明與原本無異。
如不服本判決，應於送達後十日內向本院提出上訴狀（須附繕
本），上訴於台灣高等法院台中分院。
                                書記官  孫曉鳳
中    華    民    國    95    年    6     月    21    日
附錄論罪科刑法條
刑法第一百六十四條第二項、第一項
第  164 條  (藏匿人犯或使之隱避、頂替罪)
            藏匿犯人或依法逮捕拘禁之脫逃人或使之隱避者，
            處二年以下有期徒刑、拘役或五百元以下罰金。
            意圖犯前項之罪而頂替者，亦同。
附件：
臺灣臺中地方法院檢察署檢察官起訴書
                                     94年度偵字第20044號
    被      告  乙○○  男  31歲（民國○○年○月○○日生）
                        住臺中縣東勢鎮○○里○○街216號
                        居臺中縣石岡鄉○○村○○街9號3樓
                        身分證統一編號：Ｚ000000000號
上被告因頂替案件，業經偵查終結，認應提起公訴，茲將犯罪事
實及證據並所犯法條分敘如下：
       犯罪事實
一、乙○○於民國88年間，因違反藥事法案件，經法院合併定應
    執行刑為有期徒刑2年1月，於90年11月23日保護管束期間屆
    滿。李元凱（另簽分偵辦）明知具有殺傷力之仿WALTHER廠
    PPK/S型半自動手槍之改造手槍1枝（含彈匣一個，槍枝管制
    編號  0000000000號）及具直徑約7‧62mm土之制式子彈1顆
    及直徑8．25mm、8．84mm金屬彈頭之土造子彈2 顆，分別屬
    槍砲彈藥刀械管制條例第8條、第12 條所管制之其他可發射
    金屬或子彈具有殺傷力之槍枝與彈藥，非經中央主管機關許
    可，不得非法持有，竟於93年7、8月間，在臺中市○○路附
    近，向真實姓名年籍不詳，綽號「阿坡」之成年男子，以新
    台幣 50萬元之價格，購入改造槍枝6把及數目不詳之子彈（
    李元凱另涉違反槍砲條例案件，由本署愛股、寒股偵辦中）
    。李元凱基於持有改造槍枝及子彈之犯意，於94年12月6 月
    16日30分許，持上開手槍1枝、子彈3顆，邀約乙○○前往臺
    中縣東勢鎮○○路306 號，李元凱之女友張世惠之姊張世珠
    所經營之「台糖健聯美容生活SPA 」館欲尋找張世惠，李元
    凱至上址，因未尋獲張世惠，與其姊張世珠發生爭執，乙○
    ○惟恐李元凱持有槍枝、子彈走火肇事，遂將李元凱手持之
    槍枝、子彈搶下，插放在自身腰際（乙○○涉有槍砲條例罪
    嫌另為不起訴處分）。嗣因前開店內人員報警，員警於同日
    16時40分許，在上址店內查獲乙○○、李元凱，並扣得上揭
    手槍1枝與子彈3顆。李元凱於斯時，因案遭檢警通緝，竟教
    唆乙○○頂替自己，乙○○明知其非實際持有上開手槍、子
    彈之人，竟意圖使李元凱隱避，於94年12月6日、12月7日，
    在臺中縣警察局東勢分局員警訊問及移送檢察官訊問時，供
    述其係持有槍枝、子彈之人，頂替李元凱。嗣因乙○○違反
    槍砲彈藥刀械管制條例案件，經法院裁定淮予羈押，乙○○
     於檢察官訊問時供出事實，始知悉上情。
二、案經臺中縣警察局東勢分局察官報告偵辦。
        證據並所犯法條
一、上揭犯罪事實，業據被告乙○○嗣後於本署檢察官訊問時坦
    承不諱，核與同案被告李元凱供述情節相符，且經證人張世
    珠、張世蘭、甲○○、盧詠晴於警詢筆錄、偵查中證述無訛
     ，並有臺中縣警察局110受理案件回報單、臺中縣警察局東
    勢分局員警工作紀錄簿、內政部警政署刑事警察局年12月22
     日刑鑑字第0940192830號鑑定書各1份在卷可稽，足徵被告
     自白與事實相符，其犯嫌堪予認定。
二、核被告所為，係犯刑法第164條第2項之頂替罪嫌。被告曾受
    有期徒刑之執行完畢（有本署刑案資料查註紀錄表可參）後
    ，五年內再犯本件有期徒刑以上之罪，為累犯，請依刑法第
     47條規定加重其刑。
三、依刑事訴訟法第251條第1項提起公訴。
       此  致
臺灣臺中地方法院
中    華    民    國    95    年    4    月    14    日
                             檢  察  官   丙  ○  ○
上開正本證明與原本無異
中    華    民    國    95    年    5     月    4     日
                             書 記 官  張 國 強


司法院資訊處製作；財團法人民間司法改革基金會備份。
